Inventaris van het archief van dr. J.W. Meyer Ranneft [levensjaren 1887-1968], (1889) 1910-1967
Nationaal Archief, Den Haag
- Tweede Afdeling: DOKUMENTATIE
  - OVERZICHTEN, RAPPORTEN, ARTIKELEN E.D., I
    - INDONESIE, A.
      - Periode vanaf 1942, 2.
        - Politieke situatie, a.
          - 1945-1949, augustus, 2.
            - "Beschouwingen over de lndonesische kwestie van: J.A. Eigeman, C.C. van Helsdingen, E. de Jongh Swemer, H. Kraemer, L.F. Tijmstra, J. Ph. Vogel, D. de Vries, Ch.J.I.M. Welter, P.M. van Wulfften Palthe en N.N. Gestencild, getypt,.geschreven., 1946-1949; 486; 1 pak
            - Artikelen in diverse Nederlandse bladen van dr. H.J. van Mook betreffende de Nederlandse politiek ten aanzien van Indonesië., 1948-1949; 487; 1 omslag
            - Artikelen en manuscript-verhandeling van prof. J.A. Eigeman over het Indonesië-beleid in de jaren 1945-1949. Gedrukt, geschreven., c. 1954-1958; 488; 1 pak
            - Krante-artikelen over de publikatie van het 8e Verslag van de Parlementaire Enquétecommissie, met name betreffende het deel Terugkeer naar Nederlands-Indië., September-oktober 1956; 489; 1 omslag
            - "De ontwaarding van het parlementaire recht van enquéte", artikelenserie in De Vrije Pers door dr. W.K.H. Felletau deBruyn., Z.j. (1957); 490; 1 omslag
            - Nota's van dr. R.J. van Mook en J.P.K. van Eechoud over het bestuur van Nederlands-Indië na afloop van de Tweede Wereldoorlog. Getypt., 1945 en z.j; 491; 1 omslag
            - Verklaringen en teksten van redevoeringen van dr, J.H.A. Logemenann, dr. H.J. van Mook, prof. W. Schermerhorn en andere Nederlandse politici inzake het Indonesië-beleid. Gestencild, getypt., 1945-1947; 492; 1 omslag
            - Afschriften van brieven van anonieme personen in Indonesië aan dr. Meyer Ranneft en aan anderen. Gestencild, getypt, geschreven., 1945 - primo 1950; 493-494; 2 pakken
              Veel brieven zijn door Meyer Ranneft e.a. verwerkt in artikelen .in diverse bladen.
              - 1945-1947, 493
              - 1948-primo 1950, 494
            - Beschouwingen en verslagen over de situatie in Indonesië, merendeels geschreven door Nederlanders in Indonesië. Getypt., Oktober 1945- mei 1946; 495; 1 omslag
            - Artikelen, persberichten e.d. over en uit Nederlands-Indië, voornamelijk uit de Engelse en Amerikaanse pers, Gedrukt, gestencild, getypt., 1945-1947; 496; 1 omslag
            - Stukken betreffende Indonesische politici, partijen en organisaties., 497-502
              - Stukken betreffende Tan Malakka, Soekarno, Sjahrir en andere vooraanstaande republikeinse politici. Gestencild, getypt. 1946-1949, 497; 1 omslag
              - "Onze strijd", concept-brochure door S. Sjahrir. Fotokopie. Z.j. (oktober 1945), 498; 1 stuk
              - Lijst van afkortingen van Indonesische verenigingen op politiekmilitair gebied. Engelstalig. Fotokopie, Z.j. (c. 1946), 499; 1 stuk
              - Stukken betreffende de Agkatan Moeda, de Indonesische jeugdbeweging. Gestencild, fotokopie. 1945-1946, 500; 1 omslag
              - Stukken betreffende de Partai Ra'jat Pasoendan en het streven naar een eigen regering voor Wes-Java, Gedrukt, getypt. 1946-1948, 501; 1 omslag
              - Verslagen over het SOBS1, het Indonesische vakverbond. Getypt. 1947, 502; 1 omslag
            - Stukken betreffende akties van Nederlandse of Nederlands-Indische groeperingen ter beinvloeding van het Indonesië-beleid., 503-506
              - Manifesten en oproepen tot adhesie van diverse organisaties en aktiegroepen inzake riet regeringsbeleid ten aanzien van Indonesië. Gedrukt, gestencild, getypt. 1946-1948, 503; 1 omslag
              - Stukken betreffende de Vereeniging Kolonisatie Nieuw-Guinea, afdeling Batavia. Gestencild, getypt. Oktober-november 1946, 504; 1 omslag
              - Stukken betreffende VENINDOS, vereniging van Nederlands-Indische oud-strijders en oorlogsslachtoffers, te Bandung. Gedrukt, gestencild, getypt. Januari-december 1946, 505; 1 omslag
              - Stukken betreffende het komité Persatoean Timoer Besar (Gemenebest Grote Oost). Gestencild, getypt, geschreven. 1947-1949, 506; 1 omslag
            - Perscommuniqué 's over de ontwikkelingen in Indonesië, uitgegeven door ANP-Aneta en de sektie voorlichting van het Militair Gezag. Gestencild., Juli-september 1945; 507; 1 omslag
            - Ambtelijke rapporten over de situatie in Indonesië, verslagen van republikeinse radio-uitzendingen, uittreksels uit het blad Soeara Merdeka. Getypt., Oktober 1945 - februari 1946; 508; 1 omslag
            - Stgkken betreffende de Allied Military Administration - Civil Affairs Branch (AMA-CAB) over West- en Midden-Java. Gestencild, getypt, geschreven., 1945-1946; 509; 1 omslag
            - "Het verloren Indië", anonieme artikelenserie over Indonesië in de tweede helft van 1945. Inkompleet. Gestencild., Z.j. (ultimo 1945); 510; 1 omslag
            - Memorandum van de journalist J.H. Ritman te Batavia over Indonesië gedurende de eerste maanden na de Japanse kapitulatie. Onvolledig. Met concepten van artikelen van Ritman over de situatie in Indonesië, bestemd voor het Algemeen Handelsblad. Getypt., November 1945 - maart 1946; 511; 1 omslag
            - "Nota betreffende onze verhouding tot de inheemse bevolking", door H.J. Broekveldt, Kopie. Getypt., December 1945; 512; 1 stuk
            - Verhandelingen door P.J. Gerke en anderen over de politiek van Engeland in Indonesië, 1945-1946. Getypt., 513; 1 omslag
            - "De Indonesische Republiek, hoe zij is ontstaan", artikelenserie door G.W. Overdijkink. Gedrukt, getypt., Maart-April 1946; 514; 1 omslag
            - Rapport door J.H. de Haas inzake een te Londen op te richten Dutch East Indian Information Committee als filiaal van de Indische Inlichtingendienst in Den Haag. Met bijlagen. Getypt., 1946; 515; 1 omslag
            - Beschouwing van N.A.C. Slotemaker de Bruine over de houding van de Amerikaanse pers en publieke opinie inzake Indonesië. Getypt., Februari 1946; 516; 1 omslag
            - Stukken betreffende interneringskampen, evacué's en krijgsgevangenen op Java. Gestencild, getypt., 1946; 517; 1 omslag
            - Wekelijkse kroniek en persoverzichten betreffende de situatie in, Indonesië, samengesteld door de RVD te Batavia. Gestencild, getypt, Februari-april, november 1946; 518; 1 omslag
            - "De historische achtergrond van de vrijheidsbeweging in de Vorstenlanden". "De wet op het onderdaanschap en het ingezetenschap van de Indonesische Republiek", Mededelingen van het kantoor Bandung van de RVD. Gestencild., Mei 1946 en z.j; 519; 2 stukken
            - Rapport van de Parlementaire Commissie Nederlands-Oost-Indië (kommissie- Van Poll). Engelstalig, Gedrukt., Mei 1946; 520; 1 deeltje
            - Verslag van het bezoek van een delegatie o.l.v. dr. P.M. Koets aan republikeins gebied op Java, 15 - 20 September 1946. Gestencild., 521; 1 stuk
            - Eerste t/m zevende verslag van de Commissie-Generaal voor Nederlands-Indië. Gestencild., September 1946-juli 1947; 522; 1 omslag
            - Tekst van een rede over de Commissie-Generaal. Anoniem. Getypt., Z.j. (1946); 523; 1 stuk
            - Communique's betreffende de konferentie te Pangkal-Pinang, uitgegeven door ANP-Aneta. Gestencild., Oktober 1946; 524; 1 omslag
            - "Cri de coeur", rede uitgesproken door mr. C.C. van Helsdingen tijdens de konferentie te Pangkal-Pinang. Met concept. Gedrukt, getypt, Oktober 1946; 525; 1 omslag
            - Stukken betreffende de overeenkomst van Linggadjari, 526-530
              - Krante- en tijdschriftartikelen betreffende de overeenkomst van Linggadjati. Gedrukt, gestencild. 1946-1948, 526; 1 omslag
              - Kopieën van brieven, nota's en telegrammen van de Verbonden Politieke Partijen in Indonesië over de ontwerp-overeenkomst van Linggadjati. Gestencild, getypt. November 1946-April 1947, 527; 1 omslag
              - Memorandum van M. van Poll aan de minister van Overzeese Gebiedsdelen over de uitvoering van de overeenkomst van Linggadjati. Getypt. Mei 1947, 528; 1 stuk
              - Verhandeling van G.A.Ph. Weyer over de overeenkomst van Linggadjati, Getypt. Mei 1947, 529; 1 omslag
              - Krante-artikelen over het boek van dr. C Smit, Het akkoord van Linggadjati. April - juli 1959, 530; 1 omslag
            - Rapporten over de politieke situatie in Indonesië, met name inzake de verhoudingen binnen de republikeinse regering. Anoniem. Gestencild, getypt., November 1946-maart 1947; 531; 1 omslag
            - Rapport over de ervaringen van de kontroleur mr. J. de Leeuw in de periode medio 1941 tot april 1947. Getypt., 532; 1 stuk
            - Briefwisseling tussen Romme, Welter, Gerretson e.a. over de betekenis van de formule "Koning der Nederlanden als spil van de organisatie der Souvereine Unie", Gestencild., Z.j. (medio 1947); 533; 1 katern
            - "Communism in the Indonesian Republic", anonieme verhandeling, Gestencild, 1947; 534; 1 deel
            - Samenvattingen van opiniepeilingen verricht door het NIPO onder de Nederlandse bevolking over de Indonesische kwestie. Getypt., Juni - november 1947; 535; 1 omslag
            - Teksten van radioprogramma's voor de strijdkrachten in Indonesië, verzorgd door L. Huizinga. Gestencild., 1947; 536; 1 omslag
            - Nota's van het Kabinet van de legerkommandant in Indonesië over kwesties van politiek-militaire aard, Gedrukt, gestencild, 1947-1949. Met kranteartikelen over de verhouding tussen generaal Spoor en de Nederlandse regering., 1955; 537; 1 omslag
            - Excerpt uit het dagboek van kontroleur J.A. Hardeman betreffende de opmars van Nederlandse troepen naar Poerwakarta tijdens de Eerste Politieke Aktie, Getypt., 1947; 538; 1 stuk
            - Uittreksel uit het Joint Report by the Consular Commission at Batavia to the Security Council betreffende de uitvoering van het staakt-het-vuren. Met anoniem kommetaar. Getypt, Oktober 1947; 539; 1 omslag
            - Militair-ekonomisch overzicht betreffende Oost-Java, opgesteld door J.C.W. Cramer. Getypt, Ultimo 1947; 540; 1 stuk
            - Stukken betreffende de Tweede West-Java-konferentie te Bandung, 15-20 december 1947. Gestencild., December 1947, januari 1948; 541; 1 omslag
            - Verslag van een onderhoud met de minister-president over het Indonesië-beleid op 24 januari 1948. Anoniem. Getypt., 542; 1 stuk
            - "Rond het plebisciet", anonieme verhandeling over de politiek van de Republiek tot beinvloeding van het ter Renville-overeenkomst voorgeschreven plebisciet. Met bijlagen. Gestencild, getypt., Januari - maart 1948; 543; 1 omslag
            - Overzicht van de situatie in Indonesië aanvang 1948, door J. Thiessen jr. Getypt., Februari 1948; 544; 1 stuk
            - "Her Communisms in de Indonesische Republiek, deel II: Internationale aspecten en Kominform". Anonieme verhandeling. Gestencild., Juli 1948; 545; 1 pak
            - "Het Chinese communisme in Indonesië", anonieme verhandeling. Gestencild, Oktober 1948; 546; 1 pak
            - Indonesië, de Aziatische grote mogenheden en Australia", anonieme beschouwing. Getypt., Z.j. (c. 1948); 547; 1 stuk
            - Brochure en nota's van J.P.K. van Eechoud en W.C. Klein over de toekomst van Nieuw-Guinea. Gedrukt, gestencild., 1948, 1949 en z.j; 548; 1 omslag
            - Informatiebulletins over de Indonesische kwestie, uitgegeven door de Nederlands-Amerikaanse Kamer van Koophandel te Amsterdam. Met bijlagen, Gestencild, getypt., Januari-September 1949; 549; 1 omslag
            - Rapport over de toestand in de regentschappen Wonosobo en Bandjarnegara, door mr. J.A. Reus, territoriaal bestuursadviseur. Kopie, Getypt., Februari 1949; 550; 1 omslag
            - "Kort politiek-politioneel verslag over de periode 16-28 februari 1949", door de resident van Banjumas, mr. L.J. Tissing. Getypt., Maart 1949; 551; 1 stuk
            - "De bevoegdheid van den Veiligheidsraad ten aanzien van Indonesië", verhandeling door J,H.W. Verzijl. Gestencild., 1949; 552; 1 stuk
            - Stukken betreffende de onderhandelingen tussen delegaties van Nederland en de republiek Indonesië na de Van Rooyen-Roem-overeenkomst. Gedrukt, gestencild., Mei - augustus 1949; 553; 1 omslag
            - Stukken betreffende het streven naar onafhankelijkheid in de Minahasa en op Sumatra. Gedrukt, gestencild, getypt., 1949; 554; 1 omslag
            - Stukken betreffende het optreden van de Nederlandse minderheidsgroep in Indonesië op de Ronde Tafelconferentie. Gestencild, getypt., September november 1949; 555; 1 omslag
            - Verslag van de vergadering van de Raad van Departementshoofden te Batavia, op 29 September 1949, betreffende de status van Nieuw-Guinea. Getypt., 556; 1 stuk
            - Weekoverzichten van de situatie in Indonesië, bestemd voor de Ministerraad,-de Commissie van Negen en de Indonesische Commissie. Getypt., Oktober - december 1949; 557; 1 omslag
            - "American policy in Indonesië", beschouwing door H.D. Gideonse. Gedrukt, gestencild., 1949; 558; 2 stukken
            - Overzicht van de inhoud van "The great red mystification", verhandeling door E. van der Vlugt over het kommunisme in Indonesië. Getypt., 1949; 559; 1 omslag
            - Bespreking van het boek van dr. Van Mook, Indonesië, Nederland en de wereld, door W. Belonje. Getypt., Z.j. (1949); 560; 1 stuk
          - 1950 - c. 1965, 3.
            - Beschouwingen over het Oost-Indonesische standpunt ten aanzien van de souvereiniteitsoverdracht. Anoniem. Gestencild., Z.j. (c. 1950); 561; 2 stukken
            - "Tekst en bijlagen van het Nederlandse hoofdbestanddeel van het Rapport der Gemengde Commissie Nieuw-Guineq/Irian". Gestencild., 1950; 562; 1 pak
            - "Het rapport der Indonesische leden van de Nieuw-Guinea Commissie een teleurstellend staatsstuk", verhandeling door dr. J. van Baal. Gestencild., Z.j. (c 1950); 563; 1 stuk
            - Persberichten en overzichten van de politieke situatie in Indonesië. Getypt., 1950; 564; 1 omslag
              Vermoedelijk samengesteld door de journalist Th. Leeuwendal.
            - Memorandum inzake de situatie in Indonesië, door W.E. Hermans en J.B. Akkerman. Getypt., December 1950; 565; 1 stuk
            - Brochures, pamfletten, circulaires en kranteartikelen betreffende de Republiek der Zuid-Molukken en de Stichting Door de Eeuwen Trouw. Gedrukt, getypt, geschreven., 1950-1962; 566; 1 pak
            - "Nieuw-Guinea-voorlichting in de U.S.A.", verhandeling door dr. J.V. de Bruyn. Getypt., Augustus 1951; 567; 1 stuk
            - Tekst van een lezing over de kolonisatie van Indische Nederlanders op Nieuw-Guinea. Anoniem. Met bijlagen. Gestencild, getypt., 1952; 568; 1 omslag
            - "Schakels over Nieuw-Guinea", uitgave van de RVD en het Ministerie van Overzeese Gebiedsdelen. Gestencild., 1952-1953; 569; 2 delen
            - Kaarten en fotomateriaal betreffende Nieuw-Guinea., 1953-1956 en z.j; 570; 1 omslag
            - Artikelen en nota's van dr. W.K.H. Feuilletau de Bruyn over Nieuw-Guinea. Gestencild, getypt., c. 1953-1962; 571; 1 omslag
            - NIPO-rapport over een onderzoek van de publieke opinie over de verhouding Nederland - Indonesië - Zuid-Molukken, gehouden in opdracht van de Stichting Door de Eeuwen Trouw in november 1953. Met bijlagen. Gestencild, getypt., Januari 1954; 572; 1 omslag
            - "Indrukken van een staat (Indonesië) in wording", artikelenserie in de NRC door J.H. Huizinga., 1954; 573; 1 omslag
            - Artikelen over de politiek van de Partij van de Arbeid tegenover Indonesië, door prof. J.A. Eigeman. Met bijlagen. Gedrukt, geschreven., 1954, 1958; 574; 1 omslag
            - Verhandelingen over de verhouding Nederland - Indonesië - Nieuw-Guinea, door H. Th. Hoffman. Met periodieke aanvullingsbladen inhoudende uittreksels van persberichten. Gestencild, getypt., 1955-1960; 575-585; 11 pakken
              - "opmerkingen betreffende Indonesië en Nieuw-Guinea", 1955, 1956, 1957, 575
              - Aanvullingsbladen, juni 1955 - juni 1956, 576
              - idem, juli - december 1956, 577
              - idem, januari-juni 1957, 578
              - idem, juli-december 1957, 579
              - idem, 1958, 580
              - idem, januari-juni 1959, 581
              - idem, juli-december 1959, 582
              - idem, januari-april 1960, 583
              - idem, mei-september 1960, 584
              - idem, oktober-november 1960, 585
                Met inhoudsopgave juni 1955 tot november 1960.
            - Stukken betreffende de oproep der Generale Synode van de Nederlandse Hervormde Kerk tot bezinning op de verantwoordelijkheid rond het vraagstuk Nieuw-Guinea. Gedrukt, gestencild, getypt., 1956; 586; 1 omslag
            - Radiolezingen door H. van Andel en C. Lagerberg In de rubriek-Rijksdelen Overzee betreffende Nieuw-Guinea, Getypt., 1956; 587; 1 omslag
            - "Falende accultauratie",tekst van een lezing over Nieuw-Guinea door dr. J, van Baal. Gestencild., Z.j. (1956 of later); 588; 1 stuk
            - Kranteartikelen van prof. J.J. Fahrenfort, W.L. Oltmans e.a. over de kwestie Indonesië - Nieuw-Guinea naar aanleiding van her VN-debat, eind 1957. Met aantekeningen van dr. Meyer Ranneft. Gedrukt, gestencild, getypt., 589; 1 omslag
            - "De kwestie Nieuw-Guinea", anonieme beschouwing. Getypt., Z.j. (c.1957); 590; 1 stuk
              Waarschijnlijk geschreven door Th. Loze.
            - Verslag van het debat in de Eerste Kamer tussen mej. mr. M. Tjeenk Willink en minister dr. M. Klompé over de gerechtvaardigheid van onze politiek tegenover Indonesië na 1949. Gedrukt, getypt., Februari 1958; 591; 1 omslag
            - Artikelenserie in De Telegraaf over de infiltratie van het communisme in Indonesië sinds 1953. Met inhoudsopgave, Februari 1958; 592; 1 omslag
            - "International: Communism. Communist, designs on Indonesië and the pacific frontier", verhoor van generaal Ch. A. Willoughby door de kommissie voor on-Amerikaanse aktiviteiten. Gedrukt., 1958; 593; 1 katern
            - Stukken betreffende de studiekonferentie over de Nederlands-Indonesische betrekkingen, gehouden door de Vereniging voor Internationale Rechtsorde (VIRO) op 8 maart 1958, Gestencild, getypt., 594; 1 omslag
            - Verhandelingen over Nieuw-Guinea door dr. W.C Klein, Gestencild, getypt., 1959, 1962; 595; 2 stukken
            - Krante-artikelen over de kwestie Nieuw-Guinea., 1961-1962; 596; 1 omslag
            - "Illusie en werkelijkheid over Nederland - Indonesië", beschouwing door prof. W. Schermerhorn, Met kanttekeningen van dr. Meyer Ranneft. Getypt., Z.j. (c. 1962); 597; 1 omslag
            - "Indonesië en zijn Demonen", artikelenserie door H. Lüthy in Het Vaderland. Met aantekeningen van dr. Meyer Ranneft., 1965; 598; 1 omslag
        - Financiën en ekonomie., b.
          - Beschouwingen door prof. G.A. Ph. Weyer over de financieel-ekonomische verhouding Nederland - Indonesië en over de mogelijke konsekwenties van een federatieve staatsopbouw voor de ekonomie van Indonesië. Gestencild., April, december 1947; 599; 2 stukken
          - Stukken betreffende de ekonomische kontakten van de republiek Indonesië met de Verenigde Staten en Engeland, met name inzake het Fox-kontrakt. Gestencild, getypt., 1947-1949; 600; 1 pak
          - Nota over de financiële situatie van Indonesië. Uitgave van het ministerie van Overzeese Gebiedsdelen. Gestencild., 1948; 601; 1 stuk
          - "Algemene inleiding tot de begroting 1949 van de staat Oost-Indonesië. II: Comptabiliteitswet". Uitgave van het ministerie van Financiën van Oost-Indonesië. Gedrukt., Z.j. (1948); 602; 1 deeltje
          - Nota van R. Groeninx van Zoelen inzake een Marshall-plan voor Indonesië. Getypt., Z.j. (c. 1948); 603; 1 omslag
          - Overzicht van ligging en produktie van de Nederlandse ondernemingen in Indonesië, opgesteld door de Nederlands-Indische Handelsbank. Gedrukt., Z.j. (c. 1948); 604; 1 stuk
          - "De toekomst van de bevolkings-exportcultures", verhandeling door J.H. Boeke. Getypt., 1948; 605; 1 stuk
          - Brieven, memoranda en verslagen betreffende de onveiligheid van de bergkultures in Indonesië, uitgegaan van de Federatie van Vereenigingen van Nederlands-Indische Bergcultuurondernemingen. Gestencild, getypt., September 1948-januari 1949; 606; 1 omslag
          - "Zuid-Oost-Azië, Indonesië en de ondernemers", memoranda samengesteld door mr. W.J. de Jonge. Gestencild., 1948, 1949; 607; 3 stukken
          - "The economic situation in Indonesië", uitgave van de RVD in Den Haag. Met anonieme verhandeling over de ekonomische situatie in Indonesië in 1948, Gedrukt, getypt., 1948 en z.j; 608; 2 deeltjes
          - Teksten van inleidingen gehouden door mr. W.J. de Jonge voor de vergaderingen van de Federatie van Vereenigingen van Bergcultuurondernemingen in Indonesië. Met bijlagen. Gestencild, getypt, 1948, 1956; 609; 1 omslag
          - Briefwisseling tussen mr. W, Wentholt en de minister van Uniezaken en Overzeese Rijksdelen over de nationalisatie van de Javasche Bank, Kopieën. Gestencild, getypt, Oktober-november 1951; 610; 1 omslag
          - Rapport van dr. H. Schacht over de Indonesische ekonomie. Met aantekeningen van J.W. Meyer Ranneft, Gestencild, getypt., 1952; 611; 1 omslag
          - Beschouwingen over de financieel-ekonomische situatie in Indonesië. Anoniem. Gestencild., 1953; 612; 2 stukken
          - "Les causes de l 'inflation de la Rupijah", beschouwing door prof. M. Slamet. Met geleidebrief van J. Kuyper, Getypt, geschreven, 1964; 613; 1 omslag
    - AZIE (behalve Indonesië) EN AFRIKA, B.
      - Stukken betreffende. de verhouding Oost-West., 614-618
        - Stukken betreffende de international study conference on overseas territories of Western Europe, gehouden te Amsterdam, 9-12 juni 1948. Gedrukt, gestencild, getypt. 1948, 614; 1 pak
        - "The relations of associated overseas countries and colonies to the European economy". Verhandeling door S.H. Fraenkel. Gestencild, 1948, 615; 1 stuk
        - "Heeft het Westen schuld jegens het Oosten?". Tekst van een rede door prof. W.F. Prins gehouden op de NCSV-konferentie te Woudschoten, Getypt. 1958, 616; 1 stuk
        - "Grootheid en ellende van het Vasco da Gama tijdperk". Conceptartikel van prof. H, Kraemer over de koloniale era van Azië. Getypt. Z.j, 617; 1 stuk
          Gepubliceerd in het tijdschrift Wending, september 1959.
        - West-Europa en het verlies van de Koloniën", interim-rapport van het Instituut voor economisch onderzoek van de Rijksuniversiteit te Groningen. Met briefwisseling, Gestencild, 1967, 618; 1 omslag
      - Stukken betreffende Zuid-Oost-Azië in het algemeen., 619-621
        - Verslag van de Anglo-Netherlands Study Conference on South East Asia, gehouden te Londen van 6 tot 9 december 1948. Gestencild., 619; 1 stuk
        - "Amerika's verantwoordelijkheid voor de politieke stabilisatie van de Zuid-Oost Pacific". Adres van het Federalistisch Indonesisch Front in Den Haag. Gestencild, Met 1950, 620; 1 stuk
        - Verslag over de eerste Internationale konferentie van geschiedschrijvers van Zuid-Oost Azië te Singapore, door prof. H.J. de Graaf. Fotokopie. 1961, 621; 1 omslag
      - Stukken betreffende Japan., 622-631
        - Uittreksel betreffende Japan uit het boek Beknopte Beschrijving der Oostindische Etablissementen van Ary Huysers (1792). Getypt. Z.j. (c. 1933), 622; 1 deeltje
        - Uittreksels uit boeken van Ishihara Koichiro over de opbouw van Japan, uitgegeven door de Dienst der Oost-Aziatische Zaken te Batavia. Gestencild, getypt. 1935, 623; 1 omslag
        - Mededelingen van de Dienst der Oost-Aziatische Zaken te Batavia betreffende de ekonomische politiek van Japan ten aanzien van Nederlands-Indië en China en de ekonomische gevolgen van de Chinees-Japanse oorlog. Gestencild. 1937-1938, 624-628; 5 omslagen
          - Januari-december 1937, 624